臺灣屏東地方法院刑事判決　　　　　　　 96年度易字第580號
公　訴　人　臺灣屏東地方法院檢察署檢察官
被　　　告　甲○○
　　　　　　　　　　現於臺灣台南監獄另案執行中
上列被告因違反毒品危害防制條例案件，經檢察官提起公訴（96
年度毒偵字第909 號），被告就被訴事實為有罪之陳述，經本院
告以簡式審判程序意旨，並聽取公訴人及被告之意見後，當庭裁
定改依簡式審判程序審理，本院判決如下：
    主  文
甲○○施用第二級毒品，累犯，處有期徒刑壹年，減為有期徒刑
陸月，如易科罰金以新台幣壹仟元折算壹日。
    事  實
一、甲○○前於民國90年間因施用毒品案件，經台灣屏東地方法
    院檢察署檢察官起訴並聲請強制戒治，強制戒治部分，經本
    院90年度毒聲字第1282號裁定令入戒治處所施以強制戒治，
    並於90年7 月23日入所執行，於91年11月10日執行完畢；起
    訴部分，則經本院於91年1 月23日以90年度易字第714 號判
    處有期徒刑10月確定，併與本院91年度易字第434 號判決有
    期徒刑10月確定毒品案接續執行至93年6 月19日因縮短刑期
    期滿出監。期間被告又因連續施用第二級毒品案件，經本院
    93年度簡字第1135號判處有期徒刑5 月確定 (於94年5 月28
    日執行完畢)、94 年度簡字第699 號判處有期徒刑4 月確定
     (於95年1 月21日執行完畢)、94 年度簡字第1526號判處有
    期徒刑6 月確定 (於95年11月25日執行完畢)， 另再因竊盜
    罪經本院96年度易字第125 號判處有期徒刑10月確定；及95
    年度易字第525 號毒品案判處有期徒刑1 年6 月，經提起上
    訴，於96年1 月2 日，由臺灣高等法院高雄分院以95年度上
    易字第864 號駁回上訴確定，並另經減刑為有期徒刑9 月；
    復又再施用第二級毒品案件，經本院以96年度易字第118 號
    判處有期徒刑1 年，於96年6 月4 日確定，後三案尚未執行
    完畢。詎甲○○於前開強制戒治及有期徒刑執行完畢後5 年
    內，仍不知悔改，復基於施用第二級毒品之犯意，於96年3
    月20日下午3 時許，在其位於屏東縣鹽埔鄉○○村○○路1
    號住處內，以將甲基安非他命置入玻璃球吸食器內燒烤並吸
    用其所生煙霧之方式，施用第二級毒品甲基安非他命1 次，
    嗣於96年3 月23日下午1 時30分許，在屏東縣鹽埔鄉○○路
    41 號 前，因另案為警拘提，經警徵得其同意採尿送驗查獲
    。
二、案經屏東縣警察局里港分局報告台灣屏東地方法院檢察署檢
    察官提起公訴。
    理  由
一、本件被告所犯之施用第二級毒品案件，屬非死刑、無期徒刑
    、最輕本刑為3 年以上有期徒刑之罪，亦非屬高等法院管轄
    第一審之案件，且被告先就被訴事實為有罪之陳述，經審判
    長告知被告簡式審判程序之旨，並聽取當事人之意見後，依
    刑事訴訟法第273 條之1 規定裁定進行簡式審判程序，不受
    刑事訴訟法第159 條第1 項、第161 條之2 、之3 、第163
    條之1 、第164 條至第170 條等調查證據規定之限制，合先
    敘明。
二、上開被告施用甲基安非他命之事實，業據被告於警詢、偵查
    中及本院審理時坦承不諱，被告於警訊時為警採取之尿液，
    經送驗結果，呈甲基安非他命陽性反應，有採尿同意書、勘
    察採證同意書、屏東縣警察局里港分局毒品案件涉嫌人尿液
    採證編號姓名對照表、及該局查獲涉嫌毒品危害防制條例毒
    品初步檢驗報告表、檢體監管記錄表、正修科技大學超微量
    研究科技中心96年4 月25日Ｚ000000000號檢驗報告為憑，足
    徵被告之自白可採，其犯行應堪認定。
三、按刑事法若干犯罪行為態樣，本質上具有反覆、延續實行之
    特質，則行為人若基於單一犯意，在密切接近之一定時、地
    ，持續實行之多次該等犯罪行為，而依社會通念，於客觀上
    認為符合一個反覆、延續性之行為概念者，於刑法評價上，
    即應僅成立一罪，學理上所稱「集合犯」即屬之。按施用毒
    品行為，大多具有成癮性，故毒品危害防制條例之施用第一
    級或第二級毒品罪，依該條例之立法意旨，原即預定其有反
    覆施用第一級或第二級毒品之性質，即得認屬學理上所稱「
    集合犯」而為包括之一罪。然對依集合犯而論以包括一罪之
    判斷，仍不能無限擴張，其一罪範圍之認定，必須與於95年
    7 月1 日施行之刑法刪除第56條連續犯規定之立法旨趣（立
    法意旨認：實務上對連續犯之認定，過於寬鬆，常可連綿數
    年之久，不無鼓勵犯罪之嫌，使國家刑罰權之行使，發生不
    合理之現象）相契合，苟行為人主觀上，非出於一個決意，
    客觀上各行為間，又無密切接近關係，依一般社會通念，認
    不應評價為一罪方合於刑罰公平原則時，仍不能悉數率皆論
    以一罪，反之則可認係一罪（最高法院96年度台上字第2083
    號判決意旨參照）。本件被告前曾有多次施用毒品犯行，經
    觀察、勒戒及判刑確定，現並因毒品案在監執行中，其最近
    一次施用第二級毒品被判刑確定之案件為96年6 月4 日判處
    有期徒刑1 年確定之本院96年度易字第118 號案，該案犯罪
    行為在96年1 月7 日，與本案犯行相距2 個月以上，復經本
    院訊問被告供認其吸食毒品並未成癮，其於96年1 月7 日前
    案查獲後即未再施用，嗣因同年3 月中旬開始要從屏東和生
    市場載菜回來賣，所以才又開始吸食，二級毒品不吸食也不
    會痛苦，所以有必要時才會吸食等情在卷，核被告施用毒品
    顯係另行起意而非基於同一之決意，自不宜評價為一罪。被
    告前於90年間因施用毒品案件，經台灣屏東地方法院檢察署
    檢察官起訴並聲請強制戒治，強制戒治部分，經本院90年度
    毒聲字第1282號裁定令入戒治處所施以強制戒治，並於90年
    7 月23日入所執行，於91年11月10日執行完畢；其於戒治完
    畢5 年內再度施用毒品，本案應予論罪科刑。
四、核被告所為，係犯毒品危害防制條例第10條第2 項之施用第
    二級毒品罪嫌。被告非法持有甲基安非他命進而施用，其持
    有行為應被施用行為所吸收，故不另論其非法持有毒品罪。
    被告前因毒品案件，經本院於91年1 月23日以90年度易字第
    714 號判處有期徒刑10月確定，併與本院91年度易字第434
    號判決有期徒刑10月確定毒品案接續執行至93年6 月19 日
    因縮短刑期期滿出監；最近一次有期徒刑執行完畢之案為95
    年2 月6 日經本院94年度簡字第1526號判處有期徒刑6 月確
    定，並於95年11月26日執行完畢，其於有期徒刑執行完畢5
    年內故意再犯本件有期徒刑以上之罪，為累犯，應依刑法第
    47條第1 項規定加重其刑。審酌被告犯罪後坦承犯行，此次
    施用毒品僅一次，所犯情節尚非重大等情狀，爰量處如主文
    所示之刑。本次犯行在96年4 月24日之前，符合中華民國九
    十六年罪犯減刑條例之規定，依規定減其宣告刑二分之一，
    因減為有期徒刑6 月，爰並依同條例第9 條之規定諭知易科
    罰金之折算標準。
據上論斷，應依刑事訴訟法第273 條之1 第1 項、第299 條第1
項前段，毒品危害防制條例第10條第2 項，刑法第11條、第47條
第1 項、第41條第1 項前段，中華民國九十六年罪犯減刑條例第
2 某第1 項第3 款、第7 條、第9 條，判決如主文。
本案經檢察官蔡榮龍到庭執行職務。
中　　華　　民　　國　　96　　年　　8 　　月　　13　　日
                  刑事第六庭          法  官  惠光霞
以上正本證明與原本無異。
如不服本判決應於收受本判決送達後十日內向本院提出上訴書狀
，其未敘述上訴理由者，並得於提起上訴後十日內向本院補提理
由書狀（均須按他造當事人之人數附繕本）「切勿逕送上級法院
」
中　　華　　民　　國　　96　　年　　8 　　月　　13　　日
                                      書記官  陳清陽
附錄本判決論罪之法條：毒品危害防制條例第10條第2 項
